臺灣高等法院刑事判決　　　　　　　　 94年度上易字第405號
上　訴　人　臺灣板橋地方法院檢察署檢察官
被　　　告　丙○○
　　　　　　甲○○
共　　　同
選任辯護人　何啟熏律師
上列上訴人因被告詐欺案件，不服臺灣板橋地方法院93年度易字
第37 2號，中華民國94年5月16日第一審判決（起訴案號：臺灣
板橋地方法院檢察署92年度偵字第10639號），提起上訴，本院
判決如下：
    主  文
原判決關於丙○○部分撤銷。
丙○○意圖為自己不法之所有，以詐術使人將本人之物交付，處
有期徒刑壹年。
其他上訴駁回。
    事  實
一、丙○○係乙○○同母異父之胞弟，在臺灣設立騰斌工業有限
    公司（以下簡稱台灣騰斌公司），從事汽車模具之製造。於
    民國89年底，丙○○利用乙○○之信任及不諳大陸地區公司
    法與其相關法規，意圖為自己不法之所有，至乙○○台北縣
    鶯歌鎮○○○路1號住處，聲稱赴大陸上海設立汽車模具製
    造廠，有龐大之利潤，將尋求弟弟曾賜璟、曾賜慧之合作，
    赴上海新工廠擔任主管，家族子女將來均有就業機會，將來
    ２人股份各佔一半，致乙○○陷於錯誤，而允為投資設立上
    海騰斌精密模具製造有限公司（以下簡稱上海騰斌公司），
    約定總投資金額美金60萬元，折合新台幣（下同）約2千萬
    元，各投資1千萬元，雙方各占50%之股權。乙○○並自90年
    2月22日起至同年8月14日止，接續多次或以現金交付或以其
    本人、妻子葉明珠、女兒許尹玟之郵局帳戶內陸續匯款至丙○○所有鶯歌二橋郵局0000000000000帳號郵政儲金帳戶，
    合計新台幣（下同）1千萬元。惟丙○○詐得乙○○陸續匯
    給之款項後，於90年5月17日於大陸地區，以外商投資企業
    類型成立上海騰斌公司，卻僅列自己為股東，未將乙○○列
    為股東，所有出資均登載其個人出資繳納。嗣於91年12月間
    ，乙○○之子女許宏宙、許尹玟自大陸返回台灣，帶回相關
    公司登記資料，乙○○核閱後發現丙○○登記公司為「獨資
    」，心啟疑竇，向丙○○質疑，因丙○○無法提出乙○○之
    股份證明，始知受騙。
二、案經乙○○訴請台灣板橋地方法院檢察署檢察官偵查起訴。
    理  由
壹、程序部分：
一、最高法院93年度台上字第3533號判決要旨：刑事訴訟法第15
    9條第1項雖規定，被告以外之人於審判外之言詞或書面陳述
    ，除法律有規定外，不得作為證據。惟同法第159條之5第2
    項已規定，當事人、代理人或辯護人於法院調查證據時，知
    有第159條第1項不得為證據之情形，而未於言詞辯論終結前
    聲明異議者，視為有前項之同意（指同條第1項之同意作為
    證據）。此乃第159條第1項所容許，得作為證據之例外規定
    之一。經查本案被告丙○○、甲○○、辯護人、檢察官於本
    院94年6月14日審判程序，均未就所調查之證據主張有刑事
    訴訟法第159條第1項不得為證據之情形（本院民國94年6月
    14 日審判筆錄），是參照上開最高法院判決要旨，本案經
    調查之證據均有證據能力，合先敘明。
貳、實體部分：
甲、被告丙○○部分
一、訊據被告丙○○矢口否認上開犯行，辯稱：當時告訴人乙○○表示要一起去上海投資，我並沒有遊說，因告訴人表示公
    務員不方便出名，其子女年紀尚輕，恐有贈與稅的問題，上
    海騰斌公司乃登記為其獨資，告訴人親自在「外商投資企業
    登記申請書」之文件上簽名，法人企業執照亦係告訴人去領
    ，豈會不知上海騰斌公司登記為「獨資」，其早知公司登記
    為獨資；告訴人之女兒許尹玟於91年1月16日至同年12月7日
    均在上海騰斌公司掌管財務，公司增值稅申報表上係由許尹
    玟簽章，該申報表上均記「外商獨資企業」等文字，告訴人
    豈會不知公司登記為「獨資」，且回台灣時又帶回公司大小
    章，公司財務均在告訴人掌握之中，公司章程並規定，資金
    到位後始開股份證明，因其個人之出資尚未到位，故尚無法
    開證明給告訴人；況告訴人當初均係無摺匯款，被告自始至
    終均承認告訴人的投資款，倘有詐欺意圖，豈會承認告訴人
    之投資款云云。
二、經查：
１、告訴人指訴與被告丙○○共同出資設立上海騰斌公司，二人
    各出資1千萬元，股權各佔一半，業經告訴人供明在卷，並
    有告訴人提出被告丙○○萬通商業銀行信用卡繳款通知書影
    本、代理收款申請書影本各1紙（第38頁、第39頁）、郵政
    存簿無摺存款存款單影本6紙（偵卷第41頁至第43頁）為證
    ，被告丙○○亦坦承收到告訴人上開1千萬元之投資款（原
    審卷第220頁、本院94年6月14日審判筆錄），並坦承當時與
    告訴人是約定好合資等語（偵卷第122具背面），又據證人
    即被告丙○○之弟曾賜慧供稱：90年7月份其才去大陸上海
    騰斌公司工作，在還沒去大陸之前，在台灣之工作場合聽告
    訴人與被告丙○○談是合資，但去大陸後才知被告丙○○在
    那邊申請獨資等語（偵卷第121頁）。堪認告訴人指稱上海
    騰斌公司是其與被告丙○○共同投資，股權各佔一半，堪以
    採信。
２、按在中國大陸之企業，若有「外資投入」者，稱為「三資企
    業」，包括「外商（含台商）獨資企業」、「中外合資企業
    」、「中外合作企業」等三種，外商在大陸地區得以獨資方
    式成立有限公司；多數投資人共同出資時，亦得同列為股東
    。有經濟部投資審議委員會93年2月26日經審四字第0930004
    581號函暨檢附資料在卷可稽（偵卷第144頁至第173頁）。
    可知在中國大陸登記成立之「外商獨資企業」，名稱上雖謂
    「獨資」，其實非指「一人股東」之意，其股東亦得為2人
    以上。然本件被告丙○○列自己為單一股東，業經被告丙○○自白在卷（偵卷第76頁），並有上海金茂會計師事務所有
    限公司（以下簡稱金茂會計師事務所）驗資報告附件之「投
    入資本明細表」影本（偵卷第18頁）、「驗資證明表」影本
    （偵卷第19頁）、「本期註冊資本實收情況明細表（外商投
    資企業）」影本（偵卷第27頁、第28頁）等文件上之股東均
    僅列被告丙○○1人，被告丙○○顯未將告訴人列名為股東
    ，而依大陸地區法律，外商獨資企業並非僅得一人為股東。
３、被告丙○○提出「外商投資企業登記申請書」影本，辯稱告
    訴人早知係登記「獨資」企業，且依告訴人之入出境資料，
    提出登記申請時，告訴人亦在大陸地區應知申請書之內容，
    被告丙○○並未詐欺云云。中國大陸之「獨資」企業，非指
    股東1人之意，已見前述，告訴人自取得之資料因見「獨資
    」二字之記載因認被告丙○○未列其為股東，僅列被告丙○○自己一人為股東，被告丙○○亦知告訴人係指其將公司登
    記為其一人所有。據被告丙○○提出來之「外商投資企業登
    記申請書」影本內容包含申報承諾書、申請代理人信息、審
    批信息、特殊行業和專項規、工商聯絡信息、外商投資企業
    申請登記事項、申請登記事項續、主要人員名單、企業出資
    計劃表、登記主管機關審核意見（偵卷第79頁至第86頁）等
    各項文件，告訴人稱只在「外商投資企業登記申請書」之副
    董事長處簽名，未見過其他附件資料。經核被告丙○○提出
    之上開文件中有記載「獨資」二字，足資告訴人啟疑者，僅
    「審批信息」上之批准證書之批准文件號所載「外經貿滬嘉
    『獨資』字 (2001)0843號」及「登記主管機關審核意見」
    文件上之企業類別『獨資』 (台資)二份文件，其餘均無任
    何有關獨資企業之記載，且「審批信息」上之批准文件號「
    外經貿滬嘉『獨資』字 (2001) 0843號」，除非深諳大陸地
    區法令，否則縱有目視該文號豈會聯想到係獨資企業？況該
    欄既係審批信息，應非於申請投資企業登記時即由申請人填
    載；又「登記主管機關審核意見」文件上之企業類別『獨資
    』 (台資)之登載，應係主管機關之權責，自非提出申請時
    由申請人自行填載；另該文件上僅有記載董事長丙○○，副
    董事長欄則是空白，益可證告訴人並未詳閱該文件內容屬實
    。至「外商投資企業登記申請書」附件之「企業出資計劃表
    」上，固記載出資者係被告丙○○1人，惟其上並無告訴人
    之簽名，告訴人表示未見過該文件，洵有可信。縱然依卷附
    告訴人之入出境資料，告訴人於90年5月19日出境，同年月
    30日入境，然由上開文件逐一檢視，實無法認定告訴人當時
    有在上開文件簽名或可由上文件得悉被告丙○○將公司股份
    全登記在自己名下，是被告丙○○辯稱由上開文件告訴人早
    知其將公司記為個人獨資，並無依據。
４、被告丙○○復辯稱企業法人營業執照係告訴人去領取，告訴
    人早知其將上海騰斌公司登記為其個人所有云云。經查依卷
    附上海市工商行政管理局所制頒「外商投資企業設立登記申
    請書」制式表格「領照清單」所示，「領取企業法人執照者
    ，應為法定代表人或其授權人」，並應於領照人欄簽名，被
    告經年在大陸經商，熟諳大陸地區之交通、機關所在地，豈
    會令非在大陸地區生活及從事業務之告訴人前去領取企業法
    人營業執照，所辯已違常情；而被告丙○○既能向大陸當局
    申請「外商投資企業登記申請書」影本，其申請「領照清單
    」影本以實其說，並非難事，卻始終無法提出，空言告訴人
    領取營業執照，無可採信。
５、被告丙○○又辯稱告訴人之女許尹玟，在上海騰斌公司91
    年2月至12月之增值稅納稅申報表蓋章，其上有登載公司類
    型為獨資，許尹玟應知上海騰斌公司登記為獨資，而許尹玟
    離開上海時帶走公司章，公司財務均在告訴人掌握之中云云
    。經查證人許尹玟供述其高中學會計，大學是社會科學系，
    並無財金會計相關課程，其86年起係在小學擔任代理老師，
    因其父母均是公務員不能去大陸，而投資上海騰斌公司很多
    錢，故其至上海騰斌公司工作，被告丙○○指派其擔任出納
    職務，主要是管公司之支出及收入，會計帳冊由大陸人萬惠
    負責及保管，其只保管一本出納日記簿，無法代理萬惠之工
    作，其在大陸均無製作稅務帳冊之申請書表，公司稅務由萬
    惠負責，其不用替萬惠向政府機關申報稅務，上海騰斌公司
    增值稅納稅申報表上之數字、筆跡均不是其所寫，是萬惠之
    字跡，申報表上其姓名之橫章、日期是其親蓋及填寫，於蓋
    章前其向萬惠表示其不是會計主管，被告丙○○亦未曾對外
    表示其是會計主管，故其曾退91年2月5日之申報表3次，後
    來因為報表有期間限制，而萬惠表示被告丙○○是總經理不
    能兼任會計不能蓋章，其家又出資很多錢，因認其可以蓋章
    ，在蓋章時不需審核相關財務數字，不知上海騰斌公司之開
    戶帳號及稅務登記號，其回台灣時，被告甲○○打電話問被
    告丙○○是否需要其帶何物回台灣，被告丙○○表示兩家各
    投資一半，公司大小章各保管1個，其有質疑，之後被告丙○○一直未來拿財務章，因而覺得奇怪，想起萬惠在91年12
    月2日離職曾交一包東西叫其帶回台灣給其父母，那時其才
    打開那包資料查看，方知裡面是登載外商獨資，才知公司是
    登記被告丙○○一人獨資等語（原審卷第201頁至第210 頁
    ）。由證人許尹玟所述，其高中雖讀會計，惟推算約係民國
    76年至79年間之事，距離91年至上海騰斌公司工作，已是10
    餘年前之事，而證人許尹玟大學亦非專修商學相關科系，之
    前之工作經驗係學校老師，亦非從事與會計有關之業務，是
    其稱未製作上海騰斌公司增值稅納稅申報表，在其上蓋章亦
    不需審核相關財務數字，其不管公司稅務，資料均係萬惠填
    寫，因無人蓋章，方由其蓋章，蓋章時不需審核相關財務數
    字等情，堪可採信。是上開增值稅納稅申報表，證人許尹玟
    既不須審核，又不是事實上會計主管，其是否詳看混雜在各
    種記載欄位內之經濟類型欄位記載之外商獨資企業，即屬可
    疑；且以告訴人投資上千萬元，如證人許尹玟知悉被告丙○○將公司登記為自己1人所有，豈會聞風不動？而據證人許
    尹玟於原審作證時，仍認「獨資」係被告丙○○一人所有之
    公司，顯見其至大陸地區工作近一年，仍對大陸之「獨資企
    業」，毫無概念，顯見其並未完全掌握上海騰斌公司之企業
    類別，亦未進而調查有關股東股份登記之態樣，其上開所稱
    其回台灣才知被告丙○○將公司登記為個人所有，應非虛假
    。又據證人乙○○證稱許尹玟到上海騰斌公司連一張辦公桌
    均無，在茶几旁工作了三個月，其他大陸員工均有辦公桌等
    語（原審卷第213頁），再觀卷附上海騰斌公司增值稅納稅
    申報表，其中91年2月至5月、12月之申報表上之經濟類型均
    係寫外商「獨資」企業（原審卷第48頁至第51頁、第58 頁
    ），但同年6月至11月之申報表上之經濟類型改寫成外商「
    投資」企業（原審卷第52頁至第57頁），證人許尹玟亦未發
    覺有異，是被告丙○○上開所辯告訴人女兒在上海騰斌公司
    上班，應知公司登記為其個人獨資云云，洵不可採。
６、被告丙○○辯稱當時告訴人係公務員身分不願出名，又怕登
    記小孩有贈與稅之問題，故登記為其個人獨資。公司章程有
    規定，資金到位後始開股份證明，因其個人之出資尚未到位
    ，故尚無法開證明給告訴人云云。經查告訴人自其女兒許尹
    玟之存簿儲金031139/000300帳號，轉匯329萬8千9百10元至
    被告丙○○之帳戶，有告訴人提出之存提款進出明細可稽，
    被告亦不爭執，如告訴人慮及贈與稅不願具名出資人，豈會
    自其女兒許尹玟之帳戶電匯鉅額投資款，又如投資當時告訴
    人具公務員之身分，其在大陸之地區仍得以其兒子許宏宙、
    女兒許尹玟名義登記為股東，並非因告訴人係公務員即不能
    將其股份登記他人名義，況告訴人又出資1千萬元，佔公司
    一半股份，豈會願意在法律上毫無名分，被告丙○○所辯，
    殊違情理，不可採信。又卷附上海騰斌公司章程第3條規定
    ：「投資者基本狀況：投資者：台灣丙○○先生，法定地址
    ：台灣桃園市○○路80號8樓之1室，國籍：中國（台灣）。
    」（偵卷第89頁），均未有關告訴人出資之記載。同章程第
    12條固規定：「投資者繳付出資額後，經由中國註冊的會計
    師驗資，出具驗資報告後，由公司據以發給出資證明書」，
    惟依卷附金茂會計師事務所出具之驗資報告附件之投入資本
    明細表影本（偵卷第18頁）、驗資證明表影本（偵卷第19
    頁）、本期註冊資本實收情況明細表（外商投資企業）（偵
    卷第27頁、第28頁）等文件，其上之股東均僅列被告丙○○
    1人、繳納資本額者亦係被告丙○○，完全無告訴人或告訴
    人子女出資之任何文字記載，因會計師上開驗資報告僅被告
    丙○○股東1人出資，依章程規定，上海騰斌公司僅得依會
    計師出具之驗資報告發出資證明予被告丙○○，根本無從發
    出資證明予告訴人或其他人，是被告丙○○辯稱公司章程有
    規定，資金到位後始開股份證明，因其個人之出資尚未到位
    ，故尚無法開證明給告訴人云云，洵屬卸責之詞，無從採信
    。
７、綜上所述，被告丙○○既以共同投資上海騰斌公司為名，向
    告訴人收取1千萬元之投資款，並約明雙方股份各半，告訴
    人信其為真，因而將1千萬元匯至被告丙○○之帳戶，惟被
    告丙○○在大陸地區登記外資投資企業（獨資），竟僅列自
    己1人為股東，未將告訴人同列為股東，而依大陸地區法律
    外資投入之獨資企業，可有2人以上之股東，法律並非不行
    ，被告丙○○於無任何障礙下竟不為，其豈無詐欺之意圖。
    被告丙○○以其資金尚未到位，無法給予股權證明，惟被告
    丙○○對於已到位之告訴人之資金，由會計師之驗資報告均
    列屬被告丙○○1人之出資，使告訴人之投資款完全無任何
    股份證明依據，被告丙○○所辯稱未有詐欺云云，殊不可取
    ，本件事證明確，被告犯行洵堪認定，應依法論科。
８、告訴人雖稱其投資上海騰斌公司共1106萬元，惟由告訴人供
    稱其與被告丙○○共同投資上海騰斌公司約2千萬元，二人
    各出資1千萬元，股權各佔一半，俱如前述，而關於106萬元
    告訴人初稱係增資款（偵卷第7頁、第8頁），嗣稱106萬元
    係被告向其週轉用（偵卷第62頁背面），繼又稱係投資款（
    原審卷第212頁），是關於106萬元告訴人之供述前後不一，
    然以告訴人所稱股權各佔一半，該106萬元應非告訴人之投
    資款，否則股權部分告訴人應佔過半數，是被告丙○○詐欺
    未登記告訴人之股權部分應僅1千萬元，併此敘明。
三、核被告丙○○所為，係犯刑法第339條第1項之詐欺取財罪。
    檢察官認被告丙○○詐欺之金額為1千1百零6萬元，惟被告
    丙○○假共同投資之名，詐騙告訴人使告訴人給付投資款，
    嗣未給予約定一半之股份，應僅1千萬元，理由業如前述，
    其餘1百零6萬元，非屬被告丙○○詐欺持股之範圍，惟檢察
    官認所犯係單純一罪，爰就檢察官起訴詐欺1百零6萬部分，
    不另為無罪之諭知。
四、原審以被告丙○○邀集告訴人至大陸投資並非施用詐術，及
    告訴人於公司申請營業登記時亦至大陸，其女兒亦在大陸將
    近一年，不可能不知被告丙○○將上海騰斌公司登記為個人
    獨資，又以告訴人在「外商投資企業登記申請書」之副董事
    長處簽名，因認告訴人並不致陷於錯誤，因認被告丙○○詐
    欺罪嫌不足，固非無見，惟原審（１）未瞭解在中國大陸登
    記成立之「外商獨資企業」，名稱上雖謂「獨資」其實非指
    「一人股東」之意，其股東亦得為2人以上；（２）未詳細
    檢視上海騰斌公司之「外商投資企業登記申請書」相關附件
    資料，僅以告訴人在該申請書之封面副董事長一欄簽名，即
    認告訴人知悉被告丙○○在大陸之登記作業，誤認告訴人知
    悉並參與上海騰斌公司之登記取證作業；（３）未深究證人
    許尹玟僅高中時期學習會計，之後未研習相關課程，亦未從
    事會計業務，至大陸地區雖於上海騰斌公司增值稅納稅申報
    表蓋章，惟僅其中91年2月至5月、12月之申報表上之經濟類
    型均係寫外商「獨資」企業，其餘同年6月至11月之申報表
    上之經濟類型改寫成外商「投資」企業，且經濟類型欄極小
    ，又非顯眼，加以上開申報表非證人許尹玟製作，亦毋庸證
    人許尹玟審核計算，單以證人許尹玟蓋了5個小章，即謂其
    知悉上海騰斌公司全登記為被告丙○○所有，殊嫌速斷；（
    ４）未探究告訴人出資1千萬元，公司竟全部登記為被告丙○○之股份，告訴人名下完全無股份，殊違常情。檢察官據
    此提起上訴，即屬有據，自應由本院將原判決此部分撤銷改
    判。爰審酌被告丙○○犯罪之動機、手段、犯罪所得之金額
    、犯罪後飾詞卸責，尚未與告訴人達成和解等一切情狀，量
    處有期徒刑１年，以示懲儆。
乙、被告甲○○部分
一、公訴意旨略以：被告甲○○與丙○○係夫妻關係，在台灣設
    立台灣騰斌公司，從事汽車模具生產。於89年底，被告甲○○與丙○○2人共同意圖為自己不法之所有，至乙○○台北
    縣鶯歌鎮○○○路1號住處，聲稱赴大陸上海設立汽車模具
    製造廠，有龐大之利潤，將尋求弟弟曾賜璟、曾賜慧之合作
    ，赴上海新工廠擔任主管，家族子女將來均有就業機會，將
    來雙方各佔一半之股份，致乙○○陷於錯誤，而允為投資設
    立上海騰斌公司，並約定總投資金額美金60萬元，折合新台
    幣約2千萬元，各投資1千萬元，雙方各占50%之股權。乙○○並自90年2月22日起至同年8月14日止，接續多次或以現金
    交付或以其本人、妻子葉明珠、女兒許尹玟之郵局帳戶內，
    陸續匯款至丙○○所有鶯歌二橋郵局0000000000000帳號郵
    政儲金帳戶，合計1千1百零6萬元。嗣於91年12月間，乙○○之子女許宏宙、許尹玟自大陸會計取得公司相關登記資料
    及驗資資料返回台灣，乙○○赫然發現上海騰斌公司登記公
    司為丙○○一人獨資，始知受騙。因認被告甲○○涉犯刑法
    第339條第1項之詐欺罪嫌。
二、按犯罪事實應依證據認定之，無證據不得認定犯罪事實，又
    不能證明被告犯罪或其行為不罰者，應諭知無罪之判決，刑
    事訴訟法第154條第2項、第301條第1項分別定有明文。是以
    認定不利於被告之事實，須依積極證據，茍積極之證據本身
    存有瑕疵而不足為不利於被告事實之認定，即應為有利於被
    告之認定，更不必有何有利之證據，而此用以證明犯罪事實
    之證據，猶須於通常一般人均不至於有所懷疑，堪予確信其
    已臻真實者，始得據以為有罪之認定，倘其證明尚未達到此
    一程度，而有合理性之懷疑存在，致使無從為有罪之確信時
    ，即應為無罪之判決，有最高法院82年度臺上字第163號判
    決、76年度臺上字第4986號、30年度上字第816號等判例意
    旨可資參照。
三、檢察官認被告甲○○涉有上開犯行，係以告訴人之指訴、告
    訴人之匯款證明、被告丙○○坦承與告訴人合資，並未經告
    訴人同意將上海騰斌公司登記為被告丙○○一人獨資、證人
    曾賜慧證稱被告丙○○與告訴人合資開設上海騰斌公司及經
    濟部投資審議委員會函件釋明台商大陸共同投資，登記股東
    之相關規定，為其論據。訊之被告甲○○辯稱：大陸公司的
    事其都不知道，亦未遊說告訴人投資，是告訴人自己要投資
    的，因為他是公務人員，不願意出名，其並沒有詐欺等語。
    經查：
１、告訴人於原審雖證稱：被告丙○○、甲○○夫婦2人到其住
    處邀其投資等語，而證人許尹玟亦證稱：他們都是夫婦一起
    來等語，然被告丙○○、甲○○間既為夫妻，且告訴人乙○○與被告丙○○為同母異父之兄弟，被告甲○○陪同被告丙○○同往告訴人住處，或偶至上海騰斌公司，實屬人情之常
    ，自難以被告丙○○至告訴人住處鼓動投資，而被告甲○○
    當時隨同前往，即謂二人係共犯。況告訴人所有之投資款全
    部匯至被告丙○○之帳戶，有戶名被告丙○○之存簿無摺存
    款存款單影本6紙（偵卷第41頁至第43頁），告訴人並未匯
    任何款項至被告甲○○之帳戶內。
２、據證人許尹玟證稱：其在大陸之工作係被告丙○○指派等語
    （原審卷第202頁）；證人曾賜慧亦證稱：當時被告丙○○
    係公司最高層，財務由他在處理等語（偵卷第121頁）；告
    訴代理人亦於原審庭呈傳真資料（原審卷第225頁），表示
    連修理一台傳真機都是由被告丙○○在指示，可知公司大小
    事務都是被告丙○○在處理等語（原審卷第220頁），再參
    以被告甲○○只有90年2月2日至同年月11日出入境，可知上
    海騰斌公司於90年5月17日核准設立前後，被告甲○○並未
    前往大陸地區；91年間被告甲○○僅於91年8月9日至同年月
    28 日及同年11月26日至同年12月17日有出入境紀錄，有被
    告甲○○之入出境查詢結果表在卷可查（原審卷第37頁），
    可知被告甲○○停留大陸地區之時間均係非常短暫。是綜觀
    上開各情，被告甲○○並非參與經營上海騰斌公司之人，誠
    難認其對於告訴人之投資款不給予股份登記，有共犯行為。
３、綜上，不能逕以被告甲○○與被告丙○○同往其兄長即告訴
    人之住處，即認被告甲○○有犯意聯絡，且被告甲○○亦無
    收取告訴人任何投資款，又未參與上海騰斌公司之業務，此
    外，復查無其他積極之證據堪認被告甲○○與被告丙○○有
    共犯詐欺罪之行為，既不證明被告甲○○犯罪，即應為無罪
    之諭知。
四、原審以無積極證據證明被告甲○○犯罪，而為被告甲○○無
    罪之諭知，核無不合，檢察官據告訴人之請求提起上訴，並
    無理由，應予駁回。
據上論斷，應依刑事訴訟法第369條第1項前段、第368條、第364
條、第299條第1項前段、刑法第339條第1項、罰金罰提高標準條
例第1條前段，判決如主文。
本案經檢察官錢漢良到庭執行職務。
中　　華　　民　　國　　94　　年　　6 　　月　　28　　日
　　　　　　　　　刑事第十六庭  審判長法　官  曾德水
　　　　　　　　　　　　　　　　　　  法　官  江國華
　　　　　　　　　　　　　　　　　　  法　官  杜惠錦
以上正本證明與原本無異。
不得上訴。
                                      書記官  楊秋鈴
中　　華　　民　　國　　94　　年　　6 　　月　　28　　日
附錄：本案論罪科刑法條全文
刑法第339條第1項
意圖為自己或第 3 人不法之所有，以詐術使人將本人或第 3 人
之物交付者，處五年以下有期徒刑、拘役或科或併科1000元以下
罰金。
